

CONTACTO



11 2725 - 7959



jonatanguzman2712@gmail.com



<u>linkedin.com/in/jonatan-guzman</u>



github.com/jonatanguzman

EDUCACIÓN

Tecnicatura en Programación
UTN Facultad Regional General Pacheco
2023 - Actualidad (2 materias pendientes)

Bachiller en Economia y Gestión
Escuela de Educacón Media N° 13 Dr
Manuel Obarrio - San Isidro
2010

HABILIDADES

- Base de datos: MySQL, SQL Server.
- Programación: Java, C++, C#, .NET, HTML, CSS.
- Excel avanzado: tablas dinámicas, formulas y reportes.
- SAP: ventas, cobranzas y gestión logística.
- Logística y deposito: control de stock, inventarios, manejo de autoelevador.
- Idiomas: ingles intermedio (lectura técnica).

Guzmán Jonatan Rodrigo

ACERCA DE MÍ

Soy un profesional con más de 10 años de experiencia en logística, administración y atención al cliente, actualmente finalizando la Tecnicatura en Programación en la UTN. Me destaco por el manejo de SAP, Excel avanzado y gestión de inventarios, sumando conocimientos en programación y bases de datos. Me considero una persona adaptable, orientada a resultados y con gran capacidad para el trabajo en equipo, siempre en búsqueda de aportar soluciones prácticas y eficientes en entornos dinámicos.

EXPERIENCIA LABORAL

Auxiliar Operativo de 1ra. - OCA Log.

07/2014 - Actualidad

- Atención al público, ventas y cobranzas a clientes, con registro de operaciones en SAP.
- Asistencia administrativa en la coordinación y control de inventarios.
- Ejecución de procesos logísticos: picking, preparación, embalaje y despacho de pedidos.
- Gestión de depósito: almacenamiento, control de stock, carga y descarga (manejo de autoelevador).
- Ingreso, seguimiento y control de documentación en el sistema interno para la correcta distribución de tareas.
- Monitoreo satelital de operaciones logísticas, alertando y corrigiendo desvíos.
- Repositor/Cajero Supermercado COTO.

05/2013 - 12/2013

- Atención al cliente y facturación en línea de caja.
- Control de caducidades, reposición de mercadería y stock.
- Recepción de proveedores.
- Cadete de envíos Supermercado Jumbo 08/2012 –05/2013.
 - Carga y descarga de mercadería.
 - Picking de mercadería y preparación de pedidos a domicilio.
 - Registro de operaciones en el sistema interno.